【裁判字號】    95,交抗,935
【裁判日期】    951206
【裁判案由】    違反道路交通管理處罰條例
【裁判全文】
臺灣高等法院交通事件裁定             95年度交抗字第935號
抗  告  人
即受處分人  甲○○
上列抗告人因違反道路交通管理處罰條例案件，不服臺灣板橋地
方法院中華民國95年10月31日裁定（95年度交聲字第1526號），
提起抗告，本院裁定如下：
    主  文
抗告駁回。
    理  由
一、本件抗告意旨略以：本案重點係在裁罰之法律命令與憲法牴
    觸無效，抗告人就此已說明甚詳，然原審法官卻避而不談，
    逕為枉法裁判，自應將此裁判廢棄云云。
二、按汽車停車時，應依左列規定：一、禁止臨時停車處所不得
    停車，道路交通管理處罰條例第7 條之2 第1 項第3 款、第
    56條第1 項第1 款、道路交通安全規則第112 條第1 項第1
    款分別定有明文。次按禁止臨時停車線，用以指示禁止臨時
    停車路段，以劃設於道路緣石正面或頂面為原則，無緣石之
    道路得標繪於路面上，距路面邊緣以30公分為度。本標線為
    紅色實線，線寬除設於緣石，正面者以緣石高度為準外，其
    餘皆為10 公 分。本標線得加繪紅色「禁止臨時停車」標字
    ，30公分正方，每字間隔30公分，沿本標線每隔20公尺至50
    公尺橫寫1 組。本標線禁止時間為全日24小時，如有縮短之
    必要時，應以標誌及附牌標示之。道路交通標誌標線號誌設
    置規則第169 條亦有明文。又按汽車駕駛人之行為有左列情
    形之一，當場不能或不宜攔截製單舉發者，得對汽車所有人
    逕行舉發處罰：三違規停車而駕駛人不在場。前項逕行舉發
    ，應記明車輛牌照號碼、車型等可資辨明之資料，查明汽車
    所有人姓名或名稱、住址後，製單舉發處罰之。次按汽車駕
    駛人停車時，有下列情形之一者，處新臺幣600 元以上1,20
    0 元以下罰鍰：一、在禁止臨時停車處所停車，道路交通管
    理處罰條例第7 條之2 第1 項第3 款亦定有明文。
三、經查：
（一）本件抗告人即受處分人甲○○於95年2月18日上午10時6分
      許，將其所有車牌號碼GJT-368號重型機車停放於屬禁止
      臨時停車之處所即臺北市○○街17巷2號前，經警逕行舉
      發等情，業據抗告人於聲明異議狀自承屬實，且有臺北市
      政府警察局北市警交大字第A3L420257號舉發違反道路交
      通管理事件通知單暨臺北市交通管制工程處95年5月8日北
      市交工規字第09531184000號、臺北市停車管理處95年4月
      28日北市停三字第09532253300號、臺北市政府警察局交
      通警察大隊95年4月19日北市警交大執字第095315586 00
      號函各1紙在卷可稽，並有當場採證照片3幀附卷可佐，是
      抗告人違規之事實，甚為明確。
（二）抗告人於原審雖辯稱：其所停放位置並不致於妨害人車通
      行，其停車行為自應受憲法保障云云。惟查：依本件違規
      採證照片以觀，抗告人停車處所繪製有禁止臨時停車之紅
      色標線，該等紅色標線，本係臺北市交通管制工程處本於
      改善臺北市○○街○○道路機車停車秩序及公共安全之維
      護，為避免機慢車停放於巷弄，影響行人通行及公共安全
      ，而於該處繪製有禁止停車之紅色標線等情，此有臺北市
      交通管制工程處於95年5月8日以北市交工規字第09531184
      000號函附卷可按，顯見抗告人於該處所停放機車確有妨
      害人車通行及公共安全之情況。按汽車駕駛人停車時，在
      禁止臨時停車處所停車者，處新臺幣600元以上1,200 元
      以下罰鍰，道路交通管理處罰條例第56條第1項第1款規定
      甚明，該款之規定並未如同條第1項第5款將「在顯有妨害
      他車通行處所停車者」列為其構成要件要素，抗告人既將
      其所有之上開重型機車停放於屬禁止臨時停車之處所，其
      已違反道路交通管理處罰條例第56條第1項第1款之規定甚
      明，自無需另行審酌抗告人是否在顯有妨害他車通行之處
      所停車之要件。是抗告人前開所辯，尚有誤會。另抗告意
      旨辯稱，裁罰之法律命令與憲法牴觸無效云云，惟按「司
      法院解釋憲法，並有統一解釋法律及命令之權」憲法第78
      條定有明文，是以法規命令是否違憲，應由司法院解釋之
      ，非由抗告人自行認定，而原審依合憲之道路交通管理處
      罰條例為本案裁判，自難謂違法，併此敘明。
四、原審因認本件抗告人甲○○於上述時、地，在禁止臨時停車
    處所停車之違規行為既可認定，則原裁決機關即交通部公路
    總局臺北區監理板橋監理站所據此引用道路交通管理處罰條
    例第56條第1項第1款，並參酌違反道路交通管理事件統一裁
    罰基準及處理細則之規定，裁處抗告人新台幣600元之罰鍰
    ，核無違誤或不當，乃裁定駁回抗告人在原審之異議，經核
    原裁定認事用法，並無違誤。抗告人猶執陳詞，指摘原裁定
    不當，為無理由，應予駁回。
據上論結，應依道路交通案件處理辦法第26條，刑事訴訟法第41
2條，裁定如主文。
中    華    民    國    95    年    12    月    6     日
                  交通法庭審判長法  官  葉騰瑞
                                法  官  莊明彰
                                法  官  吳鴻章
以上正本證明與原本無異。
不得再抗告。
                                書記官  魏淑娟
中    華    民    國    95    年    12    月    11    日


司法院資訊處製作；財團法人民間司法改革基金會備份。
